【裁判字號】    91,重訴,1155
【裁判日期】    920129
【裁判案由】    清償借款
【裁判全文】
臺灣高雄地方法院民事判決  九十一年度重訴字第一一五五號
    原      告  華南商業銀行股份有限公司
    法定代理人  丙○○
    訴訟代理人  甲○○
    被      告  乙○○
右當事人間請求清償借款事件，本院判決如左：
    主    文
被告應給付原告新台幣壹仟柒佰萬壹仟元，及自民國八十二年十二月三十日起至清償
日止，按年息百分之十點五計算之利息，並自民國八十三年一月三十一日起至清償日
止，逾期在六個月以內者，按上開利率百分之十，逾期超過六個月以上者，按上開利
率百分之二十計算違約金。
訴訟費用由被告負擔。
本判決於原告以新台幣伍佰陸拾柒萬元供擔保後，得假執行。
    事    實
甲、原告方面：
  一、聲明：除假執行擔保金額外，求為判決如主文所示。
  二、陳述：被告乙○○於民國八十一年六月二十九日向原告借款新台幣（下同）一
      千八百萬元，約定利率按年息百分之十．五計算，並採機動利率即原告基本放
      款利率調整時即比照調整，借款期限則自八十一年六月二十九日起至一百零一
      年六月二十九日止，按月平均攤還本息，如未按期給付，即喪失期限利益，全
      部債務視為到期，除利息仍依上開利率計算外，逾期清償，在六個月以內者，
      按上開利率百分之十，超過六個月以上者，按上開利率百分之二十計付違約金
      。詎被告乙○○自八十二年十二月三十日起即未繳納本息，尚欠一千七百萬一
      千元之本金及如主文所示之利息及違約金迄未清償，屢經催討，均置之不理，
      為此爰依消費借貸之法律關係提起本件訴訟。
  三、證據：提出擔保放款借據、放款分戶帳卡、財政部函、利率表、授信約定書各
      一份為證。
乙、被告方面：
  一、聲明：原告之訴駁回。
  二、陳述：確實有與保證人向原告貸款，對原告主張借款事實無意見，惟貸款金額
      被保證人拿走。
    理    由
一、本件原告主張被告乙○○於八十一年六月二十九日向原告借款一千八百萬元，詎
    被告乙○○自八十二年十二月三十日起即未繳納本息，尚欠一千七百萬一千元之
    本金及如主文所示之利息及違約金迄未清償之事實，已據原告提出擔保放款借據
    、放款分戶帳卡、財政部函、利率表、授信約定書二份為證，核屬相符，並為被
    告所不爭執，是原告之主張自堪信為真實。
二、按借用人應於約定期限內，返還與借用物種類、品質、數量相同之物。遲延之債
    務，以支付金錢為標的者，債權人得請求依法定利率計算之遲延利息，但約定利
    率較高，仍從其約定利率。當事人得約定債務人不履行債務時，應支付違約金，
    民法第四百七十八條前段、第二百三十三條第一項、第二百五十條第一項分別定
    有明文。
三、從而，原告依消費借貸之法律關係請求被告給付借款一千七百萬一千元，及自八
    十二年十二月三十日起至清償日止，按年息百分之十．五計算之利息，並自八十
    三年一月三十一日起至清償日止，逾期在六個月以內者，按上開利率百分之十，
    超過六個月以上者，按上開利率百分之二十計付違約金，即屬正當，應予准許。
四、本件原告陳明願供擔保以代釋明，聲請宣告假執行，核無不合，爰酌定相當之擔
    保金額宣告之。
五、據上論結，本件原告之訴為有理由，依民事訴訟法第七十八條、第三百九十條第
    二項，判決如主文。
中      華      民      國    九十二    年      一      月    二十九    日
                              臺灣高雄地方法院民事第二庭
~B法      官  楊國祥
右為正本係照原本作成。
如對本判決上訴，須於判決送達後廿日內向本院提出上訴狀。
中      華      民      國    九十二    年      一      月    二十九    日
~B法院書記官  蔡雅萍


司法院資訊處製作；財團法人民間司法改革基金會備份。
